Inventaris van het archief van de Stichting Algemeen Nederlands Persbureau (ANP), 1934-1979 (1983)
Nationaal Archief, Den Haag
- Bijzonder, B
  - Organisatie, B.1
    - Statuten, B.1.3
      - Stukken betreffende de ontwikkeling en de wijzigingen van de officiële statuten van het ANP, 1955-1957; 154; 1 omslag
      - Stukken betreffende de ontwikkeling en de wijzigingen van de officiële statuten van het ANP, 1965-1967; 155; 1 pak
      - Stukken betreffende een officiële statutenwijziging van het ANP, 1971-1979; 156; 1 pak
    - Topstructuur binnen het ANP, B.1.4
      - Stukken betreffende de organisatie van de topstructuur van het ANP, 1970-1980; 157; 1 pak
      - Stukken betreffende de reorganisatie van de topstructuur van het ANP, 1973-1978; 158; 1 pak
      - Stukken betreffende de selectie van personeel in verband met de topstructuur van het ANP, verzameld door C.N.F. van Ditshuizen, 1979; 159; 1 omslag
    - Onderdelen van het ANP, B.1.5
      - ANP/Cliché 'De Phoenix', B.1.5.1
        Zie ook inv.nr. 771.
        - Stukken betreffende de overname van ANP/Cliché 'De Phoenix', 1947-1948; 160; 1 omslag
        - Stukken betreffende de mogelijke verkoop van ANP/Cliché 'De Phoenix' met de daarbij behorende schulden, 1949-1953; 161-162; 2 omslagen
          - 1949 januari-1952 september, 161
          - 1952 oktober-1953 januari, 162
        - Agenda's en verslagen van de Stafvergaderingen van ANP/Cliché 'De Phoenix', 1953-1964; 166; 1 pak
        - Ingekomen brieven en afschriften van uitgaande brieven van en aan de directie van het ANP, betreffende Cliché 'De Phoenix´, 1953-1968; 163-165; 3 pakken
          - 1953-1956 juni, 163
          - 1956 juli-1961, 164
          - 1962-1968, 165
        - Rapport inzake de inrichting van ANP/Cliché 'De Phoenix', 1956; 167; 1 omslag
        - Weekrapporten van ANP/Cliché 'De Phoenix', 1958-1961; 168; 1 omslag
      - ANP-Foto, B.1.5.2
        - Stukken betreffende de onderlinge werkafspraken tussen de directie van het ANP en ANP-Foto, 1946-1950; 169-171; 3 omslagen
          - 1946-1947, 169
          - 1948, 170
          - 1949-1950, 171
        - Ingekomen brieven en afschriften van uitgaande brieven van en aan de directie van het ANP betreffende ANP-foto 1946-1969, 172-180, 189, 191, 192; 10 pakken, 2 omslagen
          - 1946-1947, 172; 1 omslag
          - 1948-1950 april, 173; 1 omslag
          - 1950 mei-1951 augustus, 174
          - 1951 september-1952, 175
          - 1953-1954, 176
          - 1954-1956 juni, 177
          - 1956 augustus-1957, 178
          - 1957-1958, 179
          - 1958-1959, 180
            Bevat stukken in de Engelse taal.
          - 1960-1963, 189
            Bevat stukken in de Engelse en de Zuid-Afrikaanse taal.
          - 1966-1970, 191
            Bevat stukken in de Engelse en Duitse taal.
          - 1967-1969, 192
        - Stukken betreffende vergunningen, akten en overeenkomsten aangaande ANP-Foto, 1948-1960; 181; 1 omslag
          Bevat fotomateriaal.
        - Edities van het tijdschrift 'Door en voor ANP-Foto', tijdschrift van ANP-Foto, 1953-1954; 732; 1 omslag
          Incomplete serie.
        - Agenda's en verslagen van de stafvergaderingen van ANP-Foto, 1957-1963; 182; 1 pak
        - Stukken betreffende de financiële situatie van ANP-Foto, 1958-1961; 183; 1 pak
        - Week-en maandoverzichten van de fotovoorziening aan de pers door ANP-Foto, 1958-1963; 188; 1 pak
        - Stukken betreffende het bijkantoor van ANP-Foto te Bussum, 1959.; 184; 1 omslag
        - Stukken betreffende de levering van telefoto's door ANP-Foto, 1959-1960; 185; 1 pak
        - Stukken betreffende de levering van foto's door ANP-Foto, 1963-1966.; 190
          Bevat stukken in de Engelse en Duitse taal 1 pak.
        - Stukken betreffende de financiën van ANP-Foto 1967-1976, 192-193; 2 pakken
          - 1967-1969, 192
          - 1970-1976, 193
        - Ingekomen brieven en afschrifen van uitgaande brieven van en aan de directie betreffende de omzetten van ANP-Foto, 1976-1982; 195; 1 pak
        - Staten betreffende de omzet van ANP-Foto, 1976-1983; 194; 1 omslag
      - Radionieuwsdienst, B.1.5.3
        zie ook inv.nrs 624-631 en 772 in rubriek 2.7.1.3.8.
        - Stukken betreffende klachten van Nederlandse burgers gericht aan de directie betreffende de Radionieuwsdienst, 1938-1939; 196; 1 pak
        - Rapport betreffende het onderzoek naar de extra kosten van het ANP, veroorzaakt door het verzorgen van de nieuwsdienst voor de radio-omroep, 1947; 711; 1 omslag
        - Ingekomen brieven en afschriften van uitgaande brieven van en aan de directie van het ANP betreffende de Radionieuwsdienst, 1959-1973; 197-200; 3 pakken
          - 1959-1961, 197
          - 1960-1965, 198
            Bevat stukken in de Duitse taal.
          - 1963-1973, 200
        - Rapport inzake de geschiedenis en werkwijze van de Radionieuwsdienst, opgesteld door de heer Broeksz, lid van de Raad van Beheer van het ANP, 1963; 199; 1 omslag
        - Stukken betreffende de ontwikkeling van de Radionieuwsdienst, 1973-1974; 201; 1 pak
      - Telefonische Nieuwsdienst, B.1.5.4
        - Ingekomen brieven en afschriften van uitgaande brieven van en aan de directie van het ANP, betreffende de Telefonische Nieuwsdienst, 1954-1969; 202; 1 omslag
          Bevat stukken in de Engelse, Duitse en Franse taal.
        - Stukken betreffende de Telefonische Nieuwsdienst, behandeld in de vergaderingen van de Raad van Beheer, 1958-1981; 203; 1 pak
        - Stukken betreffende de samenwerking met de PTT inzake de ontwikkeling van de Telefonische Nieuwsdienst, 1959-1975; 204; 1 omslag
        - Overzichten en statistieken van het gebruik van de Telefonische Nieuwsdienst, 1961-1977; 205; 1 pak
      - Weekendsportdienst, B.1.5.5
        - Stukken betreffende de ontwikkeling van de telefonische Weekendsportdienst, 1975-1977; 781; 1 omslag
      - Bijkantoren, B.1.5.6
        - Nederlandse bijkantoren, B.1.5.6.1
          - Ingekomen brieven en afschriften van uitgaande brieven van en aan de directie van het ANP betreffende het bijkantoor Amsterdam, 1948-1969; 206, 210; 2 pakken
            - 1948-1952, 206
            - 1963-1969, 210
          - Stukken betreffende de organisatie van de Nederlandse ANP-bijkantoren en de samenwerking met de directie van het ANP, 1953-1959; 207; 1 pak
          - Stukken betreffende de samenwerking tussen het ANP-bijkantoor te Rotterdam en de directie van het ANP, 1954-1964; 208; 1 omslag
          - Stukken betreffende het ANP-bijkantoor aan de Floris Vosstraat te Hilversum, 1962-1973; 209; 1 omslag
          - Stukken betreffende de samenwerking tussen het ANP-bijkantoor te Utrecht en de directie van het ANP, 1969-1975; 211; 1 pak
        - Bijkantoren in het Caribische gebied, B.1.5.6.2
          - Algemeen, B.1.5.6.2.1
            - Stukken betreffende de oprichting van ANP-bijkantoren in het Caribische gebied, 1949; 212; 1 omslag
            - Stukken betreffende de TOR-verbinding met de bijkantoren in het Caribische gebied, 1958-1974; 213-214; 2 pakken
              - TOR-telexverbinding, 1958-1974, 213
              - TOR-verbinding tussen Den Haag, Paramaribo en Willemstad, 1960-1967, 214
            - Stukken betreffende de onderlinge samenwerking tussen de ANP-bijkantoren in het Caribische gebied en de directie van het ANP, 1964-1972; 216; 1 omslag
            - Stukken betreffende de resultatenrekeningen van 1971 1972 en 1974, alsmede de begrotingen van 1972 en 1973 van ANP-bijkantoren in het Caribische gebied, 1971-1974; 217; 1 pak
          - Bijkantoor in Paramaribo, B.1.5.6.2.2
            - Stukken betreffende de nieuwsuitwisseling tussen de directie en het ANP-bijkantoor in Paramaribo, 1956-1958; 218; 1 pak
            - Stukken betreffende de onderlinge samenwerking tussen de directie van het ANP en het ANP-bijkantoor in Paramaribo, 1957, 1962-1970; 219-220; 2 pakken
              - 1957, 219
              - 1962-1970, 220
            - Ingekomen brieven en afschriften van uitgaande brieven van en aan de directie van het ANP, betreffende het bijkantoor in Paramaribo, 1958-1962; 215; 1 pak
            - Stukken betreffende financiële en organisatorische kwesties bij het ANP-bijkantoor in Paramaribo, 1974-1975; 221; 1 omslag
            - Stukken betreffende de onderlinge samenwerking tussen het ANP en de SNA, alsmede betreffende een overeenkomst tussen het ANP en de Stichting ANPS, 1976; 222; 1 pak
          - Bijkantoor in Willemstad (Nederlandse Antillen), B.1.5.6.2.3
            - Stukken betreffende de samenwerking tussen de directie en het ANP-bijkantoor in Willemstad, 1946-1959; 223-226; 4 pakken en 1 omslag
              - 1946 december-1947 maart, 223; 1 omslag
              - 1949-1951 september, 224
              - 1951 november-1952, 226
              - 1957 juni-1959, 225
              - 1965 juni-1974 augustus, 227
              - 1951 november-1952 december, 226
            - Stukken betreffende de oprichting van ANP agentschap op de Antillen, 1949; 260; 1 omslag
            - Stukken betreffende de levering van nieuwsberichten van het ANP-bijkantoor in Willemstad aan het ANP, 1953-1955; 228; 1 omslag
            - Correspondentie tussen de directie en de heer G. Schagen, ANP-correspondent in Willemstad, betreffende de nieuwsonderwerpen, 1953-1955; 229; 1 pak
            - Ingekomen brieven en afschriften van uitgaande brieven van en aan de directie van het ANP betreffende het bijkantoor in Willemstad, 1953-1956; 230; 1 pak
            - Rapport betreffende de exploitatie van het ANP-bijkantoor in Willemstad, 1956; 231; 1 omslag
            - Correspondentie tussen de directie van het ANP en diverse instanties en personen op de Nederlandse Antillen, 1956-1957; 342; 1 pak
            - Stukken betreffende de samenwerking tussen het ANP-bijkantoor in Willemstad en de Antilliaanse dagbladpers, 1956-1965; 232; 1 pak
            - Stukken betreffende de financiële situatie van het ANP-bijkantoor in Willemstad, 1959-1964; 233; 1 pak
            - Stukken betreffende het overleg tussen de directie en het ANP-bijkantoor in Willemstad over ontwikkelingen in De West, 1960-1965; 234-235; 2 pakken
              - 1960-1962 december, 234
              - 1962 december-1965 juni, 235
            - Stukken betreffende de verdeling van posten binnen het ANP-bijkantoor in Willemstad, 1971-1973; 236; 1 omslag
            - Stukken betreffende het werkbezoek van directeur Jolles aan de Nederlandse Antillen in januari 1977, 237; 1 omslag
        - Overige bijkantoren, B.1.5.6.3
          - Stukken betreffende de samenwerking tussen de directie van het ANP en buitenlandse bijkantoren, 1939-1957; 238-240; 2 pakken en 1 omslag
            - 1939, 238; 1 omslag
            - 1953 januari-1955 juni, 239
            - 1955 augustus-1957, 240
          - Stukken betreffende de voorbereiding van de oprichting van bijkantoren van het ANP in Londen, Brussel, Rotterdam en New York, 1945-1947; 241; 1 pak
            Voor het bijkantoor te Rotterdam zie ook rubriek 2.1.5.6.1.
          - Stukken betreffende de begrotingen van de ANP-bijkantoren in Zuid-Afrika, Londen, Brussel, Rotterdam en New York, 1947-1950; 242; 1 pak
            Bevat stukken in de Engelse taal. Voor het bijkantoor te Rotterdam zie ook rubriek 2.1.5.6.1.
          - Stukken betreffende de bedrijfsvoering en de exploitatiekosten van het ANP-bijkantoor in New York, 1953-1954; 243; 1 pak
          - Stukken betreffende het ontslag van Donald Canter, manager van het ANP-bijkantoor te New York, wegens frauduleuze handelingen, 1954-1955; 461; 1 pak
          - Stukken betreffende de informatie-uitwisseling tussen de directie en het ANP-bijkantoor in New York inzake fraude, 1954-1958; 244; 1 pak
          - Stukken betreffende de behoefte aan berichtgeving uit Nieuw-Guinea en de eventuele vestiging van een ANP-kantoor op Nieuw-Guinea, 1959-1962; 768; 1 pak
      - Financieel Economisch Nieuwsbureau (FEN), B.1.5.7
        - Stukken betreffende de abonnering op de Buitenlandsche Financieelen Dienst (B.F.D.) door 'private subscribers', 1945-1946; 246; 1 omslag
        - Financiële maandoverzichten en jaarverslagen van de FEN, 1960-1974.; 247-248; 2 pakken
          - 1960-1967, 247
          - 1968-1971, 1974\, 248
        - Stukken betreffende het opnemen van nieuwsberichten van de FEN in de TTS-Dienst van het ANP, 1965-1970; 249; 1 pak
        - Stukken betreffende het leveren van informatie door de FEN aan gratis te verspreiden bladen, 1972-1975; 250; 1 pak
      - Beurskoersentransmissiedienst, B.1.5.8
        - Stukken betreffende de Beurskoersentransmissiedienst aangeboden aan de Nederlandse dagbladpers, 1965-1966; 251; 1 omslag
          Betreft onder meer formulieren betreffende de deelname van dagbladen aan de besprekingen over de transmissiedienst en verslagen van de vergaderingen van de beurskoersentransmissiecommissie.
        - Stukken betreffende de besprekingen tussen de dagbladen en het ANP over de beurskoersentransmissie alsmede de rapporten van de N.D.P. Beurskoersen Studiecommissie gericht aan het bestuur van de Vereniging 'De Nederlandse Dagbladpers', 1965-1969; 252; 1 pak
        - Notulen van de vergaderingen van het ANP en de Nederlandse dagbladen over de beurskoersentransmissie, 1967-1968; 253; 1 omslag
  - Personeel, B.2
    - Algemeen, B.2.1
      Zie ook inv.nr. 667.
      - Dienstorderboek ANP, 1938-1940; 254; 1 omslag
      - Formulieren voor de stemming over de locatie van de aangeboden vakantieverblijven van het ANP-personeel, 1942-1968; 256; 1 omslag
      - Stukken betreffende het ontslag van Henry Schlick, voormalig directeur van de redactie buitenland, op 5 mei 1945, 1943-1946; 257; 1 omslag
      - Stukken betreffende de omgang van het ANP met zijn personeel gedurende de Tweede Wereldoorlog 1944 1946 1 omslag, 773
      - Stukken betreffende de personele bezetting in de bijkantoren van het ANP, alsmede betreffende diverse personeelsgerelateerde zaken, 1945-1946; 259; 1 pak
      - Stukken betreffende de schuldkwestie van de ANP-medewerker Van de Bogaert aan het ANP, 1945-1950; 258; 1 pak
        Bevat glasnegatieven en foto's.
      - Stukken betreffende een protest van medewerkers van het ANP tegen de directie inzake journalistieke en organisatorische achteruitgang van het bedrijf, 1947-1948; 261; 1 omslag
      - Werkinstructie 'Tien geboden voor de correspondent, die telefonisch doorgeeft', alsmede de 'Instructie voor de Correspondenten van het ANP' opgesteld door directie en hoofdredactie, Den Haag, 1948.; 262; 1 omslag
      - Ingekomen brieven en afschriften van uitgaande brieven van en aan de directie van het ANP betreffende personele aangelegenheden, 1948-1955; 287-288; 2 pakken
        - 1948-1952, 287
        - 1953-1955, 288
      - Stukken betreffende het vaststellen van de honoraria van ANP-correspondenten, 1948-1977; 286; 1 pak
      - Stukken betreffende het overleg tussen de directie en de ANP-Nieuwsdienst inzake personeelsgerelateerde zaken, almede correspondentie tussen de directie en het personeel betreffende personeelszaken, 1951-1952; 263; 1 pak
      - Stukken betreffende de aanstelling van Lodewijk Prins als lid van de Amsterdamse redactie van het ANP, 1952; 782; 1 omslag
      - Correspondentie van de directie met het personeel inzake personele aangelegenheden, 1953-1955; 265; 1 pak
      - Stukken betreffende de bedrijfszelfbescherming van het ANP, 1953-1956; 264; 1 omslag
      - Ingekomen brieven en doorslagen van uitgaande brieven bij en van de directie betreffende het personeelslid de heer H. van Loo, 1954-1978; 266; 1 omslag
        Openbaarheid is beperkt.
      - Stukken betreffende het informeren van het personeel over verschillende personeelsaangelegenheden, 1955-1959; 267; 1 pak
      - Stukken betreffende de personele invulling van de leiding van de dienst van het ANP, 1958; 268; 1 omslag
      - Stukken betreffende het afscheid van de ANP-hoofdredacteur D.J. Lambooy, 1958-1959; 269; 1 omslag
      - Stukken betreffende salaris-en andere (financiële) regelingen van het personeel van de telex-en radiokamer, 1958-1965; 270; 1 omslag
      - Stukken betreffende de sociale voorzieningen binnen het ANP waaronder sociale verzekeringen en sociale premies, 1958-1966; 271; 1 omslag
      - Stukken betreffende de aanstelling van de heer J. Jolles als president-directeur van het Bureau der Stichting ANP, 1959; 272; 1 omslag
      - Stukken betreffende het indienen van aanpassingen op de notulen van de vergaderingen van de Raad van Beheer, alsmede betreffende de kandidatuur van een nieuw lid voor de Raad van Beheer, 1959-1961.; 273; 1 pak
      - Stukken betreffende het afscheid en het overlijden van oud-directeur Van de Pol 1960 1971 1 omslag, 274
      - Ingekomen brieven en afschriften van uitgaande brieven van en aan de directie van het ANP betreffende het doen van dienstmededelingen aan het personeel, 1961-1968; 255; 1 pak
      - Stukken betreffende de vakantieverblijven Warnsveld, Reuver en Lommerbergen, 1969; 276; 1 omslag
      - Stukken betreffende het afscheid van de heer Godschalk, wegens pensioen op 65-jarige leeftijd, 1973; 277; 1 pak
        Bevat stukken in de Engelse taal en fotomateriaal.
      - Stukken betreffende de interne journalistieke opleiding binnen het ANP, 1977-1979; 279; 1 pak
      - Uitgave van het ANP 'Instructie voor de Directie en Huishoudelijke Reglementen van de Stichting ANP' en 'Huishoudelijke reglementen van de Stichting ANP, z.d, 280; 1 omslag
    - Collectieve Arbeidsovereenkomsten (CAO's), B.2.2
      - Stukken betreffende het ontwerpen en wijzigen van de CAO voor Dagbladjournalisten, 1953-1959; 281; 1 pak
      - Stukken betreffende het ontwerpen van een nieuwe CAO voor ANP-journalisten, met een specificatie voor ANP-persfotografen 1961-1963 1966-1970 1 omslag, 284
      - Stukken betreffende het ontwerp en de wijziging van de CAO voor de bij het ANP in Nederland in loondienst zijnde werknemers, 1962-1965; 282; 1 omslag
      - Stukken betreffende de goedkeuring van de CAO voor Dagbladjournalisten, 1967; 283; 1 omslag
      - Stukken betreffende de onderhandelingen tussen de directie van het ANP en de NVJ inzake de vernieuwing van de verlengde CAO voor journalisten die werkzaam zijn bij het ANP, 1975-1979; 285; 1 pak
    - Pensioenen, B.2.3
      - Stukken betreffende het instellen van de Stichting Pensioen-en Verzorgingsfonds ANP en het opstellen van een pensioenregeling voor het personeel van het ANP, 1937-1943; 289; 1 pak
      - Notulen van de bestuursvergaderingen van het Pensioenfonds ANP, met voorbereidende stukken, statuten en pensioenreglement (1949-1951), 1949-1951, 1959-1968; 291, 297-298; 3 pakken
        - 1949-1951, 291
        - 1959-1962, 297
        - 1963-1968, 298
      - Uitgaande brieven van de directie aan het personeel van het ANP betreffende het uitkeren van pensioenen door de Stichting Pensioenfonds ANP en de tegoeden van de spaarregeling, 1950-1959; 292; 1 omslag
      - Resultaatrekeningen van het Pensioenfonds ANP, 1952-1956; 293; 1 pak
        Het jaar 1955 ontbreekt.
      - Stukken betreffende jaarvergaderingen en jaarverslagen van het Pensioenfonds ANP, 1954-1962; 290; 1 pak
      - Stukken betreffende de door de Nederlandsche Journalisten Kring betwiste effecten van het Pensioenfonds ANP, 1957-1960; 294; 1 omslag
      - Statuten en reglementen van het Pensioenfonds ANP, 1958-1960; 295-296, 299; 3 omslagen
        Zie ook inventarisnummer 291..
        - 1958, 295
        - 1959, 296
        - 1960, 299
    - Personeelfonds, B.2.4
      - Stukken betreffende de oprichting van de Stichting Personeelfonds, 1939-1945; 301; 1 omslag
      - Jaarverslagen, jaarrekeningen en notulen van de Stichting Personeelfonds, 1943-1972; 302; 1 pak
      - Stukken betreffende de aanpassing van de statuten van de Stichting Personeelfonds, 1950-1966; 303; 1 omslag
    - Ondernemingsraad (OR), B.2.5
      - Agenda's en notulen van de vergaderingen van de OR, 1970-1983; 304-311; 8 pakken
        Incompleet (93e t/m 99e vergadering ontbreken).
        - 1e t/m 21e vergadering, 1970-1973, 304
        - 22e t/m 37e vergadering, 1973-1975, 305
        - 38e t/m 49e vergadering, 1975-1976, 306
        - 50e t/m 57e vergadering, 1977, 307
        - 58e t/m 64e vergadering, 1978, 308
        - 65e t/m 77e vergadering, 1979, 309
        - 78e t/m 92e vergadering, 1980, 310
        - 100e t/m 107e vergadering, 1983, 311
      - Jaarverslagen van de OR over de jaren 1971-1977, 312-313; 2 omslagen
        - 1971-1974, 1972-1975, 312
        - 1975-1976, 1976-1977, 313
      - Mededelingen van de OR aan haar leden en het personeel, 1973-1975; 314; 1 pak
      - Stukken betreffende interne afspraken binnen de OR over het aanpakken van conflicten en problemen, 1973-1976; 315; 1 pak
    - Personeelsvereniging, B.2.6
      - Jaarverslagen van de Personeelsvereniging, 1954-1962; 316-317; 1 pak en 1 omslag
        - 1954-1958, 1955-1959, 316; 1 omslag
          De jaren 1956 en 1957 ontbreken.
        - 1958-1961, 1959-1962, 317
          Bevat tevens de statuten van de Personeelsvereniging.
  - Financiën, B.3.
    Voor de Financiële commissie zie rubriek 2.10.8.
    - Begroting, resultatenrekeningen en financiële verslagen, B.3.1
      - Begroting voor het jaar 1937, 1936; 318; 1 pak
      - Financieel verslag over het jaar 1944, 1945; 319; 1 pak
      - Stukken betreffende het opstellen van de jaarresultaten (jaarresultaatrekeningen?) over de jaren 1951-1952, 1952-1953; 320; 1 pak
        Bevat stukken in de Duitse taal..
      - Resultatenrekening van de Stichting ANP over de periode januari t/m augustus 1959, 344; 1 omslag
      - Kwartaalrekeningen over 1961-1962, met bijlagen, 349; 1 pak
    - Tarieven, B.3.2
      - ANP-Tarievenboekjes 1935-1936 1957-1961 2 pakken, 321-322
        - 1935-1936, 321
        - 1957-1961, 322
      - Stukken betreffende de voorlopige aanslagen in de tarieven en de tariefregelingen van het ANP voor Nederlandse dagbladen, 1936-1947; 323-325; 1 pak en 2 omslagen
        - 1936-1941, 323
        - 1942-1943, 324
        - 1942-1947, 325; 1 pak
      - Stukken betreffende de abonnering op en de tarieven van de Stencildienst van het ANP, 1946-1947; 449; 1 omslag
      - Stukken betreffende het berekenen van de tarieven voor copyright en de levering van plastic clichés en foto's aan de Nederlandse dagbladen, 1951-1954; 330; 1 omslag
      - Stukken betreffende de tariefregelingen van het ANP voor Nederlandse dagbladen, 1964-1972; 335; 1 pak
      - Stukken van de directie van het ANP betreffende de tarieven voor nieuws-en vakbladen, alsmede betreffende de fototarieven, 1966-1967; 326; 1 pak
    - Achterstallige betalingen, B.3.3
      - Stukken betreffende de achterstallige betaling van het nieuwsblad 'Veluwsch Nieuws' aan het ANP, 1950-1951; 336; 1 omslag
      - Stukken betreffende de openstaande rekeningen van het ANP voor advertentieruimte in dagbladen die zijn aangesloten bij de NDP, 1961-1971; 337; 1 omslag
    - Overige financiële zaken, B.3.4
      - Stukken betreffende de hypothecaire leningen van het ANP, 1938-1963; 338-340; 2 omslagen en 1 pak
        - 1938-1941, 338; 1 pak
        - 1962, 339
        - 1962-1963, 340
      - Rapporten betreffende de exploitatie van de ANP-nieuwsdienst 'Bladen en Radio', 1952-1955; 713-716; 4 omslagen
        - 1952, 713
        - 1953, 714
        - 1954, 715
        - 1955, 716
      - Rapport 'Verzameling van beschouwingen en rapporten, gewijd aan de efficiency in het bedrijf van de Stichting ANP', 1959; 343; 1 omslag
      - Stukken betreffende de kapitaalheffingen die door de directie zijn opgelegd aan de deelnemers van de Stichting ANP 1959-1972, 345-347; 1 pak en 2 omslagen
        - 1959, 345; 1 pak
        - 1959/-972, 347
        - 1961, 361
      - Accountantsrapport betreffende de kosten en de rentabiliteit van de nieuwslevering aan particulieren door het ANP, 1960; 718; 1 omslag